# 国有划拨土地入账问题

提问人：zhxy1999 时间：2010-06-22 20:55:11
请问陈版主：某企业取得了国有划拨土地使用权，账面价值并非 93 年清产核资评估增值所致，但在固定资产中核算，也未计提折旧。但无法核实当时的入账价值的原因（可能是支付的土地补偿费），请问是否应该将其调整至无形资产，按 10 年摊销（即全额计入以前年度损失），该企业执行的是企业会计制度。另外，该企业还有几处土地在固定资产中核算，但无土地使用权证，系集体土地，对其调整有国家有关政策依据吗？因该企业正在进行清产核资，报告中要披露调整的文件依据。

回答人：chenyiwei
回复 楼主 zhxy1999 的帖子建议先把这些事项的产生原因核实清楚，再来考虑应如何进行会计处理。如果确实是支付的土地补偿费，应在适当的年限内进行摊销。 对于集体土地也需要查明入账的过程，并考虑该企业使用集体土地是否合规，其入账成本的确定方法和依据是什么。

提问人：ccsummer 时间：2011-12-08 10:04:54
回复 chenyiwei 的帖子
请问陈帮主，如果划拨的土地价值是清产核资评估增值所致，是否就不用摊销了呢？

回答人：chenyiwei
如果接受其他企业的划拨土地无偿转入，并且本企业符合继续以划拨方式使用该土地的条件的，可以按照划拨地在原划出方的账面价值确认固定资产，并且不摊销。即延续划出前原企业的处理方法。